臺灣基隆地方法院刑事判決　　　　　　　 96年度訴字第669號
公　訴　人　臺灣基隆方法院檢察署檢察官
被　　　告　甲○○
　　　　　　　　　　（現於臺灣臺中看守所附設勒戒所）
　　　　　　乙○○
　　　　　　　　　　（現於臺灣基隆看守所附設勒戒所）
上列被告因恐嚇取財等案件，經檢察官提起公訴（96年度偵字第
3049號、第4087號），因被告於本院準備程序時認罪，本院裁定
改依簡式審判程序審理，判決如下：
    主  文
林世源所犯如附表一所示之罪，累犯，分別處如附表一所示之刑
，減為如附表一所示減得之刑，應執行有期徒刑參年。
乙○○所犯如附表二所示之罪，分別處如附表二所示之刑，減為如
附表二所示減得之刑，應執行有期徒刑貳年肆月。
    事  實
一、甲○○曾犯竊盜罪，經臺灣臺中地方法院以89年易字第3886
　　號判處有期徒刑3年，經上訴台灣高等法院台中高分院於民國
　　（下同）90年3月27日以90年上易字第556號駁回上訴確定，
　　甫於民國94年7月27日縮短刑期執行完畢出獄後，猶不知悔改
　　，又於96年1月1日不詳時間，在臺中縣沙鹿鎮○○○街73號
　　辛○○住處，攀越窗戶侵入住宅，竊取辛○○所有放置在客
　　廳桌上之行動電話1具（內含賴培爐申請之門號0000000000號
　　SIM卡）得手。
二、乙○○於96年6月28日7時許，駕駛車號3330-KM號自小客車搭
　　載綽號「阿坤」真實姓名年籍不詳友人，在臺北縣汐止巿新
　　台五路一段23之1號前，發現庚○○所有車號BK-2682號自小客
　　車車門未鎖，2人竟共同意圖為自己不法所有之犯意聯絡，乙○○把風，由「阿坤」打開車門，以車上工具啟動引擎駛離現
　　場而竊盜得手，乙○○則駕車在後跟隨，至基隆巿華新一街95
　　號附近時，「阿坤」與乙○○均停車，將BK-2682號自小客車上
    之小型切斷機、大型切斷機各1支及電鑽3支搬運至乙○○所駕
    駛之3330-KM自小客車後車廂藏放，欲伺機變賣，BK-2682號自
    小客車則棄置現場。嗣於96年7月27日21時許，乙○○駕駛333
    0-KM自小客車行經基隆巿忠四路13號前時，為警臨檢時，發覺
    乙○○因毒品案經臺灣基隆地方法院檢察署發布通緝而查獲
    ，並得乙○○同意，在後車廂搜得庚○○失竊小型切斷機、
    大型切斷機各1支及電鑽3支。
三、甲○○、乙○○復共同基於意圖為自己不法所有之竊盜及恐嚇
　　取財之犯意聯絡，竊取車輛再向車主勒贖，乙○○除提供自己
　　在基隆港東郵局帳號00000000000000外，為隱匿身分，乙○○
　　先於95年12月22日，透過不知情友人許雅泰，以供其先週轉現
　　金而代為提領支票為由，向不知情欲週轉現金之黃英源借得其
　　所有基隆第二信用合作社帳號00000000000號存簿及提款卡，
　　並分別為下列不法犯行，以供匯款提款之用，甲○○再將取得
　　款項給付3千元至5千元不等款項予乙○○作為酬勞：
(一)、甲○○在96年1月13日8時許，在臺中縣大甲鎮○○路756號旁
　　停車場，破壞車門鎖，竊取丁○○所有之車號785-GU號營業小
　　貨車得手，再於1月14日18時許，以上開竊得之0000000000號
　　行動電話門號撥打丁○○使用之行動電話，要求丁○○給付
　　新臺幣（下同）10萬元後始交還車輛，經丁○○討價還價，
　　雙方議定金額為3萬元，丁○○遂於1月14日下午3時至4時許，
　　駕車在臺中巿三民路尾，將現金3萬元丟至甲○○駕駛之之車
　　號T6-5931號自小客車（為壬○○在1月14日凌晨於基隆巿失竊
　　）後座。甲○○再打電話通知丁○○至臺中縣大里巿爽文路取
　　車。
(二)、甲○○於96年1月14日3時許，在基隆巿東信路258巷6號旁停車
　　場，竊取壬○○所有之車號T6-5931號自小客車得手，再於同
　　日11時許，以竊得之0000000000號門號撥打壬○○行動電話，
　　要求其給付5萬元以取回車輛，壬○○要求降到4萬元，嗣因甲○○一再更改取車地點，壬○○因恐遭詐騙而未付款，嗣上開
　　車輛為警在嘉義巿尋獲。
(三)、甲○○於96年1月17日凌晨2時許，在桃園縣龍潭鄉○○村○○
　　路○○段112號前停車場，竊取癸○○所有之車號NM-289號營
　　業小客車得手，再於同日11時許，以竊得之0000000000號門號
　　撥打癸○○行動電話，要求給付10萬元以取回車輛，經癸○○
　　討價後議定為8萬元，癸○○即於1月18日匯款8萬元至黃英源
　　在基隆第二信用合作社帳戶。甲○○至基隆東信路郵局提領8
　　萬元得手，再通知癸○○至桃園縣中壢巿興隆慈路口附近取車
　　。
(四)、甲○○於96年1月30日0時許，在嘉義巿西區○○路70號附近，
　　竊取戊○○所有車號UA-2123號自小客車得手。乙○○、甲○○再於96年2月1日，在基隆巿，以甲○○需用帳戶提領家人
　　匯款為由，向不知情之鄒美玉借得其在基隆安瀾橋郵局帳號
　　0000000-0000000號帳戶存簿及提款卡，取得上開存簿及提款
　　卡後，甲○○隨即以竊得之0000000000號門號撥打予戊○○，
　　要求付款10萬元以取回車輛，經戊○○討價議定為4萬元，戊○○即於同日匯款至鄒美玉在基隆郵局號帳戶內。乙○○隨
　　即至基隆12支局提領上開4萬元得手，甲○○再通知戊○○至
　　臺中巿逢甲交流道附近取車。
(五)、甲○○於96年3月5日凌晨許，在基隆巿南榮路509巷旁停車場
　　，竊取己○○所有車號FX-828號營業小貨車得手，再以00000
　　00000號行動電話撥打予己○○，要求其給付15萬元以取回車
　　輛，經討價後議定為5萬元，己○○遂於3月7日匯款至乙○○
　　在基隆港東郵局帳號0000000-0000000號帳號，甲○○至基隆
　　港東路郵局提領5萬元得手，再通知己○○至臺北巿南港區○○○路取車。
(六)、甲○○於96年3月16日凌晨1時許，在嘉義巿北港路929號「金
　　順利車行」，竊取丙○○所有車號SA-7997號自小客車得手，
　　再於3月22日以0000000000號電話撥打予丙○○，要求給付金
　　錢以取回車輛，惟遭丙○○拒絕而未取得贖款（車輛未尋獲）
　　。嗣警方於96年4月28日14時30分許，在基隆市○○○路109巷
　　4號處起出乙○○之郵局存摺1本及提款卡1片。又於96年5月2日
　　16時45分許，在基隆市○○路316巷3號起出黃英源之基隆二信
　　存摺1本及提款卡1片。
四、案經基隆巿警察局第二分局及第一分局報告臺灣基隆方法院
　　檢察署檢察官偵查起訴。
    理  由
壹、程序方面：
    查本件被告甲○○、乙○○所犯以上各罪，並非死刑、無期
    徒刑、最輕本刑為3 年以上有期徒刑之罪或高等法院管轄第
    一審案件，而其於準備程序進行中，被告先就被訴事實為有
    罪之陳述，經法官告知簡式審判程序之旨，並聽取公訴人及
    被告之意見後，本院認適宜改依簡式審判程序進行，爰依刑
    事訴訟法第273 條之1 第1 項、第284條之1 規定，由本院合
    議庭以裁定由受命法官獨任進行簡式審判程序，合先敘明。
貳、實體方面
一、上開事實，業經被告甲○○、乙○○於本院準備程序、審理中
　　坦承不諱，並有被害人賴培爐、庚○○、丁○○、壬○○、
　　癸○○、戊○○、己○○、丙○○於警詢之指述，核與證人
　　鄒美玉、黃英源於警詢及證人許雅泰於警詢及檢察官偵查時
　　之證述情節相符，復有被害人庚○○贓物認領保管單、被害
　　人癸○○、戊○○、己○○匯款單影本及鄒美玉、乙○○郵
　　局存提款明細表各1紙、96年3月16日嘉義市○○路金順利車
　　行監視錄影翻拍照片2張、被告甲○○、乙○○提款監視錄
　　影翻拍照片6張在卷足資佐證；而被告甲○○確有以0000000
    000號、0000000000、0000000000行動電話打電話恐嚇被害人
    交付贖金取回車輛，此有上開行動電話之通聯紀錄及監聽譯文
    附卷足參，綜上所述，與被告甲○○、乙○○之自白與事實
    相符，渠等事證明確，犯行堪以認定。
二、核被告甲○○所為如事實欄一所示之犯行，係犯刑法第321條
    第1項第2款之加重竊盜罪；如事實欄三所示之(一)至(六)均係犯
    同法第320條第1項之普通竊盜罪及同法第346條第1項、第3項
    恐嚇取財罪及恐嚇取財未遂罪。按刑法第321條第1項第2款毀
    越門扇、牆垣或其他安全設備而犯之者，依20院610號解釋、
    22上字第454號判例，認本款所謂【毀越】指既毀又越、毀而
    不越、越而不毀，均屬於毀越，是以公訴人認被告所為事實欄
    一所示之犯行，係犯刑法第320條第1項竊盜罪，容有誤會，惟
    此為同一基本事實，不妨害事實同一範圍內，本院得就起訴事
    實變更檢察官所引應適用法條，併此敘明。核被告乙○○所為
    如事實欄二所示之犯行，係犯刑法第320條第1項竊盜罪；所為
    如事實欄三所示之(一)至(六)均係犯同法第320條第1項之普通竊盜
    罪及同法第346條第1項恐嚇取財罪和第3項恐嚇取財未遂罪。
    所為如事實欄二所示之犯行，與綽號「阿坤」間有犯意之聯絡
    ，行為分擔，應論以共同正犯，所為如事實欄三所示之(一)至(六)
    犯行，與被告甲○○間有犯意之聯絡，行為分擔，均應論以共
    同正犯。事實欄三所示之(二)、(六)恐嚇取財屬未遂行為，依刑法
    第25條第2項按既遂犯之刑減輕之。渠等所犯上開各罪，犯意
    各別，行為互殊，應分論併罰。再者，被告甲○○有如事實欄
    所示之前科犯行，有臺灣高等法院被告前案紀錄表在卷可稽，
    其於有期徒刑執行完畢5年以內故意再犯本件有期徒刑以上之罪
    ，為累犯，應分別加重其刑，並就其所犯恐嚇取財未遂罪部分
    先加後減之。爰審酌被告2人之犯罪動機、目的、手段、其行
    為對於被害人所造成之損害，及其犯後尚知坦承犯行，態度尚
    稱良好等一切情狀，分別量處如主文所示之刑。末查，除被告
    乙○○犯罪事實二外，被告2人犯罪時間均在96年4月24日以前
    ，所犯之罪並無中華民國九十六年罪犯減刑條例第3條所列情
    形，爰依該條例第2條第1項第3款之規定，減其刑期2分之1，
    並定其應執行刑。查被告甲○○於90年間因竊盜案判處有期
    徒刑3年，並刑前強制工作3年，又於95年間犯加重竊盜案，
    判處1年6月，足見強制工作，並無法完全矯治其偏差行為，亦
    難認被告有此犯罪習慣，是以公訴人請求於刑之執行前，令
    入勞動場所施以強制工作，本院認尚無此宣告之必要。
三、扣案之黃英源基隆第二信用合作社帳號00000000000號存簿
    及提款卡及鄒美玉在基隆安瀾橋郵局帳號0000000-0000000
    號帳戶存簿及提款卡，雖係供犯罪所用之物，因非被告所有
  　，自不宜宣告沒收；另扣案被告乙○○之基隆港東郵局帳號
    0000000-0000000號帳號存摺及提款卡，核非本案應義務沒
    收之物，按諸金融機構常見約款，金融機構所核發之帳戶存
    摺、金融卡，原則上，均屬金融機構所有（參見大部分金融
    機構核發金融卡之背面約款記載），是以本案而論，本院亦
    無宣告沒收上開帳戶存摺及金融卡之法律依據，況且，本案
    經披露後，上開帳戶早經相關單位列為警示帳戶（犯罪帳戶
    ），而無再遭人利用之虞，是倘本院逕為沒收之諭知，核既
    無助於日後相類犯罪之防堵，復僅徒增將來執行之困擾，爰
    不予宣告沒收。至於扣案甲○○之門號0000000000行動電話
    1支（含SIM片1片），被告並無供犯罪使用，亦不為沒收之
    宣告。
據上論斷，應依刑事訴訟法第273條之1第1項、第284條之1、第
299條第1項前段、第300條，刑法第28條、第321條第1項第2款、
第320條第1項、第346條第3項、第1項、第25條第2項、第47條第
1項、第51條第5款，中華民國九十六年罪犯減刑條例第2條第1項
第3款、第7條第2項，判決如主文。
本案經檢察官子○○到庭執行職務。
中　　華　　民　　國　　96　　年　　9 　　月　　28　　日
                  刑事第二庭法　官 陳伯厚
以上正本證明與原本無異。
如不服本判決應於收受本判決後10日內向本院提出上訴書狀，其
未敘述上訴理由者，並得於提起上訴後10日內向本院補提理由書
狀（均須按他造當事人之人數附繕本）「切勿逕送上級法院」。
中　　華　　民　　國　　96　　年　　9 　　月　　28　　日
                            書記官  黃士元
附錄論罪法條：
中華民國刑法第320條
（普通竊盜罪、竊佔罪）
意圖為自己或第三人不法之所有，而竊取他人之動產者，為竊盜罪
，處 5 年以下有期徒刑、拘役或 5 百元以下罰金。
意圖為自己或第三人不法之利益，而竊佔他人之不動產者，依前項
之規定處斷。
前二項之未遂犯罰之。
中華民國刑法第321條
（加重竊盜罪）
犯竊盜罪而有左列情形之一者，處 6 月以上、 5 年以下有期徒刑
：
一  於夜間侵入住宅或有人居住之建築物、船艦或隱匿其內而犯之
    者。
二  毀越門扇、牆垣或其他安全設備而犯之者。
三  攜帶兇器而犯之者。
四  結夥三人以上而犯之者。
五  乘火災、水災或其他災害之際而犯之者。
六  在車站或埠頭而犯之者。
前項之未遂犯罰之。
中華民國刑法第346條
（單純恐嚇罪）
意圖為自己或第三人不法之所有，以恐嚇使人將本人或第三人之物
交付者，處 6 月以上 5 年以下有期徒刑，得併科 1 千元以下罰
金。
以前項方法得財產上不法之利益，或使第三人得之者，亦同。
前二項之未遂犯罰之。
附表一：被告甲○○之罪、刑表
┌──┬───────┬──────────┬───────┬────────┐
│編號│  犯罪事實　　│　所犯之罪　　　　　│　所處之刑　  │   減得之刑     │
├──┼───────┼──────────┼───────┼────────┤
│一　│　犯罪事實一  │  刑法第321條第1項  │  有期徒刑8月 │  有期徒刑4月   │
│    │  　          │　第2款逾越門扇竊盜 │ 　           │                │
├──┼───────┼──────────┼───────┼────────┤
│二  │ 犯罪事實三(一) │  刑法第320條第1項  │  有期徒刑4月 │  有期徒刑2月   │
│    │              │ 　共同竊盜　　　　 │   　　　     │                │
├──┼───────┼──────────┼───────┼────────┤
│三  │ 犯罪事實三(一) │  刑法第346條第1項  │  有期徒刑8月 │  有期徒刑4月   │
│    │              │   共同恐嚇取財     │              │                │
├──┼───────┼──────────┼───────┼────────┤
│四  │ 犯罪事實三(二) │  刑法第320條第1項  │  有期徒刑4月 │  有期徒刑2月   │
│    │              │   共同竊盜         │              │                │
├──┼───────┼──────────┼───────┼────────┤
│五  │ 犯罪事實三(二) │  刑法第346條第1項  │  有期徒刑6月 │  有期徒刑3月   │
│    │              │   共同恐嚇取財未遂 │              │                │
├──┼───────┼──────────┼───────┼────────┤
│六  │ 犯罪事實三(三) │  刑法第320條第1項  │  有期徒刑4月 │  有期徒刑2月   │
│    │              │   共同竊盜         │              │                │
├──┼───────┼──────────┼───────┼────────┤
│七  │ 犯罪事實三(三) │  刑法第346條第1項  │  有期徒刑8月 │  有期徒刑4月   │
│    │              │   共同恐嚇取財     │              │                │
├──┼───────┼──────────┼───────┼────────┤
│八　│犯罪事實三(四)  │  刑法第320條第1項　│　有期徒刑4月 │  有期徒刑2月   │
│    │              │   共同竊盜         │              │                │
├──┼───────┼──────────┼───────┼────────┤
│九  │犯罪事實三(四)  │ 刑法第346條第1項   │ 有期徒刑8月  │  有期徒刑4月   │
│    │              │ 共同恐嚇取財       │              │                │
├──┼───────┼──────────┼───────┼────────┤
│十　│犯罪事實三(五)  │  刑法第320條第1項　│　有期徒刑4月 │  有期徒刑2月   │
│    │              │   共同竊盜         │              │                │
├──┼───────┼──────────┼───────┼────────┤
│十一│犯罪事實三(五)  │ 刑法第346條第1項   │ 有期徒刑8月  │  有期徒刑4月   │
│    │              │  共同恐嚇取財      │              │                │
├──┼───────┼──────────┼───────┼────────┤
│十二│犯罪事實三(六)  │  刑法第320條第1項　│　有期徒刑4月 │  有期徒刑2月   │
│　　│              │   共同竊盜         │              │                │
├──┼───────┼──────────┼───────┼────────┤
│十三│犯罪事實三(六)  │ 刑法第346條第1項   │ 有期徒刑6月  │   有期徒刑3月  │
│    │              │  共同恐嚇取財未遂  │              │                │
└──┴───────┴──────────┴───────┴────────┘
附表二：被告乙○○罪、刑表
┌──┬───────┬──────────┬───────┬────────┐
│編號│　犯罪事實　　│　所犯之罪　　　　　│　所處之刑　  │   減得之刑     │
├──┼───────┼──────────┼───────┼────────┤
│一　│  犯罪事實二  │  刑法第320條第1項  │  有期徒刑4月 │  　　否　　    │
│    │              │  共同竊盜          │              │                │
├──┼───────┼──────────┼───────┼────────┤
│二  │ 犯罪事實三(一) │  刑法第320條第1項  │  有期徒刑3月 │  有期徒刑1月   │
│    │              │   共同竊盜         │              │   又15日       │
├──┼───────┼──────────┼───────┼────────┤
│三  │ 犯罪事實三(一) │  刑法第346條第1項  │  有期徒刑7月 │  有期徒刑3月   │
│    │              │   共同恐嚇取財     │              │   又15日       │
├──┼───────┼──────────┼───────┼────────┤
│四  │ 犯罪事實三(二) │  刑法第320條第1項  │  有期徒刑3月 │  有期徒刑1月   │
│    │              │   共同竊盜         │              │   又15日       │
├──┼───────┼──────────┼───────┼────────┤
│五  │ 犯罪事實三(二) │  刑法第346條第1項  │  有期徒刑5月 │  有期徒刑2月   │
│    │              │  共同恐嚇取財未遂  │              │  又15日        │
├──┼───────┼──────────┼───────┼────────┤
│六  │ 犯罪事實三(三) │  刑法第320條第1項  │  有期徒刑3月 │  有期徒刑1月   │
│    │              │   共同竊盜         │              │   又15日       │
├──┼───────┼──────────┼───────┼────────┤
│七  │ 犯罪事實三(三) │  刑法第346條第1項  │  有期徒刑7月 │  有期徒刑3月   │
│    │              │   共同恐嚇取財     │              │   又15日       │
├──┼───────┼──────────┼───────┼────────┤
│八　│犯罪事實三(四)  │  刑法第320條第1項　│　有期徒刑3月 │  有期徒刑1月   │
│    │              │   共同竊盜         │              │   又15日       │
├──┼───────┼──────────┼───────┼────────┤
│九  │犯罪事實三(四)  │ 刑法第346條第1項   │ 有期徒刑7月  │  有期徒刑3月   │
│    │              │  共同恐嚇取財      │              │   又15日       │
├──┼───────┼──────────┼───────┼────────┤
│十　│犯罪事實三(五)  │  刑法第320條第1項　│　有期徒刑3月 │  有期徒刑1月   │
│    │              │   共同竊盜         │              │   又15日       │
├──┼───────┼──────────┼───────┼────────┤
│十一│犯罪事實三(五)  │ 刑法第346條第1項   │ 有期徒刑7月  │  有期徒刑3月   │
│    │              │  共同恐嚇取財      │              │   又15日       │
├──┼───────┼──────────┼───────┼────────┤
│十二│犯罪事實三(六)  │  刑法第320條第1項　│　有期徒刑3月 │  有期徒刑1月   │
│　　│              │   共同竊盜         │              │   又15日       │
├──┼───────┼──────────┼───────┼────────┤
│十三│犯罪事實三(六)  │ 刑法第346條第1項   │ 有期徒刑5月  │  有期徒刑2月   │
│    │              │  共同恐嚇取財未遂  │              │   又15日       │
└──┴───────┴──────────┴───────┴────────┘
